【裁判字號】    99,訴,56
【裁判日期】    990222
【裁判案由】    違反毒品危害防制條例
【裁判全文】
臺灣彰化地方法院刑事判決                99年度訴字第56號
公  訴  人  臺灣彰化地方法院檢察署檢察官
被      告  甲○○
上列被告因違反毒品危害防制條例案件，經檢察官提起公訴（98
年度毒偵字第2550號），被告於準備程序進行中就被訴事實為有
罪之陳述，本院合議庭裁定改由受命法官獨任以簡式審判程序審
理，判決如下：
    主  文
甲○○施用第一級毒品，累犯，處有期徒刑壹年。
    犯罪事實
一、甲○○前於民國86年間因違反肅清煙毒條例、麻醉藥品管制
    條例等案件，經臺灣高等法院臺中分院分別判處有期徒刑3
    年4 月、6 月，定應執行有期徒刑3 年8 月確定，經入監執
    行後，於89年2 月24日縮短刑期假釋付保護管束出監；詎甲
    ○○於假釋期之90年間因賭博案件，經本院以90年度易字第
    319 號判決判處有期徒刑6 月確定，是其上開假釋乃遭撤銷
    ，再於90年4 月30日入監執行殘刑及接續執行上開有期徒刑
    6 月，並於92年8 月2 日縮短刑期執行完畢。另甲○○於89
    年間因施用毒品案件，經本院裁定送觀察、勒戒後，認有繼
    續施用毒品傾向，令入戒治處所施以強制戒治，嗣於90 年4
    月6 日停止戒治付保護管束，於90年9 月21日保護管束期滿
    未經撤銷，視為執行戒治完畢，並經臺灣彰化地方法院檢察
    署檢察官以90年度戒毒偵字第1436、1437、1438號為不起訴
    處分確定；又於前開強制戒治執行完畢釋放後5 年內之93年
    間因施用毒品案件，經本院以93年度訴字第459 號判決判處
    有期徒刑10月確定；再於93年間因竊盜案件，經本院以93年
    度易字第770號判決判處有期徒刑1年2月確定，上開2案嗣經
    本院以94年度聲字第456號裁定應執行有期徒刑2年1月確定
    ，經入監執行，於96年1月19日假釋付保護管束出監，嗣經
    減刑後於96年6月6日保護管束期滿未經撤銷視為執行完畢。
    詎其猶不知悔改，復基於施用第一級毒品海洛因之犯意，於
    98年10月12日15時許，在其位於彰化縣永靖鄉獨鰲村一村巷
    47號之住處，以將海洛因摻入香煙以火點燃吸食煙霧之方式
    ，施用海洛因1次。嗣於98年10月13日16時許，在上開住處
    為警持搜索票搜索後，經徵得其同意採驗尿液，檢驗結果呈
    嗎啡及可待因陽性反應，始知悉上情。
二、案經彰化縣警察局員林分局報告臺灣彰化地方法院檢察署檢
    察官偵查起訴。
    理  由
一、本件被告甲○○所涉為死刑、無期徒刑、最輕本刑為3 年以
    上有期徒刑或高等法院管轄第一審案件以外之罪，並於本院
    行準備程序時就被訴事實為有罪之陳述，本院合議庭依刑事
    訴訟法第273 條之1 第1 項規定，裁定改由受命法官獨任行
    簡式審判程序，先予敘明。
二、上揭犯罪事實，業據被告於本院審理時坦承不諱，且其為警
    採集之尿液送驗結果，呈可待因及嗎啡陽性反應，此有詮昕
    科技股份有限公司98年11月1日報告編號8A260037號濫用藥
    物尿液檢驗報告（偵卷第11頁）、彰化縣警察局員林分局委
    託檢驗尿液代號與真實名對照認證單（偵卷第16頁）各1紙
    在卷可憑，足認被告自白與事實相符，本件事證明確，被告
    犯行堪予認定。
三、按毒品危害防制條例就施用毒品者，僅限於「初犯」及「5
    年後再犯」二種情形，始應先經觀察、勒戒或強制戒治程序
    。倘被告於5 年內已再犯，經依法追訴處罰，縱其第3 次（
    或第3 次以上）再度施用毒品之時間，在初犯經觀察、勒戒
    或強制戒治執行完畢釋放5 年以後，已不合於「5 年後再犯
    」之規定，且因已於「5 年內再犯」，顯見其再犯率甚高，
    原實施觀察、勒戒或強制戒治，已無法收其實效，即應依毒
    品危害防制條例第10條處罰（參照最高法院95年度第7 次刑
    事庭會議決議、97年度第5 次刑事庭會議決議意旨）。經查
    ，本案被告前因施用毒品案件，經送強制戒治後，於90年4
    月6 日停止戒治釋放，於90年9 月21日保護管束期滿執行完
    畢。又於強制戒治執行完畢釋放後5年內之93年間，再因施
    用毒品等案件，經本院判處有期徒刑確定，復為本件施用毒
    品犯行經警查獲，揆諸前開說明，自與前揭條例第20條第3
    項之規定僅得適用於「5年後再犯」之情形不符，公訴人就
    被告本案施用毒品之犯行提起公訴，核無違誤，自應由本院
    依法判決。
四、核被告甲○○所為，係犯毒品危害防制條例第10條第1 項之
    施用第一級毒品罪。被告施用第一級毒品前後持有第一級毒
    品之低度行為，應為其施用第一級毒品之高度行為所吸收，
    不另論罪。被告有前揭刑案執行完畢之情形，此有臺灣高等
    法院被告前案紀錄表1 份在卷可按，其受有期徒刑之執行完
    畢後，5 年內故意再犯本案有期徒刑以上之罪，為累犯，應
    依刑法第47條第1 項規定加重其刑。爰審酌被告曾有施用毒
    品之不良素行，經觀察、勒戒及強制戒治後，仍不知悔改警
    惕，猶繼續施用毒品，足見其雖經觀察、勒戒及強制戒治之
    治療程序，仍未徹底戒除惡習遠離毒害，顯然無視於毒品對
    於自身健康之戕害及國家對於杜絕毒品犯罪之禁令，本應予
    以嚴懲，惟斟酌被告施用毒品僅戕害己身，且犯後坦承犯行
    ，態度良好等一切情狀，量處如主文所示之刑，以示懲儆。
據上論斷，應依刑事訴訟法第273 條之1 第1 項、第299 條第1
項前段，毒品危害防制條例第10條第1 項，刑法第11條、第47條
第1 項，判決如主文。
本案經檢察官陳建佑到庭執行職務。
中    華    民    國    99    年     2    月    22    日
                  刑事第二庭    法  官  江彥儀
以上正本證明與原本無異。
如不服本判決應於收受判決後10日內向本院提出上訴書狀，並
應敘述具體理由。其未敘述上訴理由者，應於上訴期間屆滿後
20日內向本院補提理由書(均須按他造當事人之人數附繕本)
「切勿逕送上級法院」。
中    華    民    國    99    年     2    月    22    日
                                書記官  黃明慧
附錄本案論罪科刑法條:
毒品危害防制條例第10條第1項
施用第一級毒品者，處 6 月以上 5 年以下有期徒刑。

司法院資訊處製作；財團法人民間司法改革基金會備份。
